# 请教一个关于怎么样做才能规避CPA风险的事项

提问人：2524650001 时间：2014-12-16 09:38:19
请教个问题，A企业通过大宗交易以1.5元的价格受让B上市公司个人控股股东1%股份，但私下与其谈好价格 1 元，该个人股东将该0.5元通过其个人账打入A基本户，回单附言咨询费，目前账挂预收账款。 假如接受A企业的年报审计，那么关于这笔事项应该如何做才能规避CPA的风险。 目前，已知， 1 、这0.5元不能原路返回； 2 、业接受开具咨询费发票，但倾向于下年开具； 3 、已提供了一个草拟的A与B个人控股股东的一个咨询协议，显示提供一年的投资咨询服务。如确认收入，个人认为金额太大（千万级），不符合常理；且涉及一年服务期，什么时候开发票，是否按跨年业务分摊确认收入？确认收入后报告披露交易内容的话只能按照咨询费合同披露。 谢谢！~

回答人：chenyiwei
该交易的最明显异常迹象应当就是大宗交易的价格不合理。一般情况下大宗交易的成交价格应当略低于该上市公司通过集合竞价确定的交易价格。当发现这一迹象时，除了函证等常规程序外，还应当通过访谈、了解对方对此类服务真实需求以及所提供服务的公允价值等因素，对所发现的异常情况要求管理层给出合理解释。